nl: Slide type: Handschuif (trombone); Trigger-schuif; Stemschuif; Universeel (alle soorten schuiven); Ventielschuif; Overig
th: ประเภทสไลด์: สไลด์มือ (ทรอมโบน); ทริกเกอร์สไลด์; สไลด์ปรับเสียง; อเนกประสงค์ (สไลด์ทุกประเภท); วาล์วสไลด์; อื่นๆ
cs: Typ skluzavky: Snižec (trombón); Snižec s pákou (trigger slide); Ladicí tah; Univerzální (všechny typy tahů); Tah ventilu; Jiný
el: Τύπος slide: Χειροκίνητο slide (τρομπόνι); Slide με σκανδάλη; Slide κουρδίσματος; Γενικής χρήσης (όλοι οι τύποι slide); Slide βαλβίδας; Άλλο
sv: Slide-typ: Drag (trombon); Triggerbygel; Stämbygel; Universell (alla dragtyper); Ventilbygel; Övrigt
es: Tipo de tobogán: Vara de mano (trombón); Vara de gatillo; Bomba de afinación; Universal (todos los tipos de varas); Bomba de válvula; Otro
zh-CN: 滑管类型: 手动滑管（长号）; 扳机滑管; 调音滑管; 通用（所有滑管类型）; 活塞滑管; 其他
bg-BG: Тип плъзгач: Ръчен цуг (тромбон); Цуг с тригер; Цуг за настройка; Универсален (за всички типове цуг); Клапанен цуг; Друг
ko: 슬라이드 유형: 핸드 슬라이드(트롬본); 트리거 슬라이드; 튜닝 슬라이드; 범용(모든 슬라이드 유형); 밸브 슬라이드; 기타
da: Slide-type: Træk (basun); Udløsertræk; Stemmetræk; Universal (alle træktyper); Ventiltræk; Andet
tr: Kaydırak tipi: El sürgüsü (trombon); Tetik sürgüsü; Akort sürgüsü; Evrensel (tüm sürgü tipleri); Valf sürgüsü; Diğer
pl: Typ suwaka: Suwak ręczny (puzon); Suwak z mechanizmem (trigger); Krąglik strojeniowy; Uniwersalny (wszystkie typy suwaków); Krąglik wentylowy; Inne
en: Slide type: Hand slide (trombone); Trigger slide; Tuning slide; Universal (all slide types); Valve slide; Other
hr-HR: Vrsta slajda: Ručni povlačak (trombon); Okidački povlačak; Cijev za ugađanje; Univerzalni (sve vrste povlačaka); Povlačak ventila; Ostalo
sk-SK: Typ slidu: Ručný ťah (trombón); Piestový ťah (Trigger); Ladiaci ťah; Univerzálny (všetky typy ťahu); Ventilový ťah; Iné
zh-TW: 滑管類型: 手滑管 (長號); 扳機滑管; 調音管; 通用 (所有滑管類型); 活塞滑管; 其他
hu: Csúszda típusa: Kézi tolócső (harsona); Trigger húzó; Hangolóhúzó; Univerzális (minden húzótípus); Szelephúzó; Egyéb
pt-BR: Slide tipo: Vara manual (trombone); Gatilho; Pompa de afinação; Universal (todos os tipos de slide); Pompa de válvula; Outro
pt-PT: Tipo de corrediça: Vara manual (trombone); Vara de gatilho; Bomba de afinação; Universal (todos os tipos de vara/bomba); Bomba de pistão/válvula; Outro
it: Tipo di scivolo: Coulisse (trombone); Pompa con trigger; Pompa di intonazione; Universale (tutti i tipi di pompe); Pompa dei cilindri/pistoni; Altro
ro-RO: Tip de culisă: Culisă manuală (trombon); Culisă cu trăgaci; Culisă de acordare; Universal (toate tipurile de culise); Culisă cu valve; Altul
de: Art des Zugmechanismus: Handzug (Posaune); Trigger-Zug; Stimmzug; Universal (alle Zugarten); Ventilzug; Andere
fr: Type de coulisse: Coulisse à main (trombone); Coulisse à gâchette; Coulisse d'accord; Universel (tous types de coulisses); Coulisse de piston; Autre
lt-LT: Slaido tipas: Rankinė kulisa (trombono); Svirtinė kulisa; Derinimo kulisa; Universali (visi kulisų tipai); Vožtuvo kulisa; Kita
vi: Loại cơ cấu trượt: Kéo tay (kèn trombone); Kéo bằng cò (trigger); Kéo chỉnh âm (tuning slide); Đa năng (mọi kiểu kéo); Kéo bằng van (valve slide); Khác
nb: Sleidetype: Håndslide (trombone); Triggerslide; Stemmeslide; Universell (alle slidetyper); Ventilslide; Annet
ru: Тип слайда: Кулиса (тромбон); Слайдер с триггером; Настроечный крон; Универсальный (все типы кронов); Крон вентиля; Другое
fi: Otelaudan tyyppi: Käsiliuku (pasuuna); Liipaisinliuku; Viritysliuku; Yleiskäyttöinen (kaikki liukutyypit); Venttiililiuku; Muu
ja: 滑り台タイプ: ハンドスライド (トロンボーン); トリガースライド; チューニングスライド; ユニバーサル (すべてのスライドタイプ); バルブスライド; その他
sl-SI: Vrsta drsnika: Ročni poteg (pozavna); Drsnik na sprožilec; Drsnik za uglasitev; Univerzalno (vse vrste drsnikov); Drsnik na ventil; Drugo